【裁判字號】    89,重訴,493
【裁判日期】    900627
【裁判案由】    清償借款
【裁判全文】
臺灣臺南地方法院民事判決  八十九年度重訴字第四九三號
    原      告    台灣土地銀行
    法定代理人    乙○○
    訴訟代理人    丙○○○
                  丁○○
    兼法定代理人  戊○○
    被      告    甲○○
右當事人間請求給付借款事件，本院判決如左：
      主      文
被告應連帶給付原告新台幣壹仟壹佰玖拾壹萬零玖佰拾柒元，及自民國八十八年二
月九日起至清償日止，按年息百分之九點九四計算之利息，並自民國八十八年三月十
日起至民國八十八年九月九日止，按上開利率百分之十，自民國八十八年九月十日起
至清償日止，按上開利率百分之二十計算之違約金。
訴訟費用由被告連帶負擔。
      事實及理由
一、原告主張：被告駿業宏發投資股份有限公司（下稱駿業公司）邀同被告戊○○及
    被告甲○○為連帶保證人，於民國八十二年八月九日向原告借款新台幣︵下同︶
    一千五百萬元，約定借款期間十五年，自八十二年八月九日起至九十七年八月九
    日止，分一百八十期，每月九日付款，第一期至第三十六期只付利息，不還本金
    ，第三十七期起平均攤還本金，利息按原告基本放款利率加九點八碼計算（每碼
    百分之零點二五），並隨原告基本放款利率調整，任何一期未能依約還本付息時
    ，即喪失期限利益，視為全部到期，應償還全部本金及遲延利息，並逾期清償在
    六個月以內者，按上開利率百分之十，在六個月以上者，按上開利率百分之二十
    計付違約金，詎被告駿業公司僅攤還本金三百零八萬九千零六十三元及至八十八
    年二月八日止之利息，本金尚欠一千一百九十一萬九百三十七元，即拒不再繳納
    ，履經催告，均置之不理，且伊逾期未付款時，原告之基本放款利率已調整為年
    率百分之七點四九，加碼計算後利息為百分之九點九四。被告戊○○及甲○○為
    其連帶保證人，自應對前開債務負連帶清償責任，為此爰依借貸及連帶保證之法
    律關係，請求被告連帶給付欠款、遲延利息及違約金等語。並聲明如主文所示。
二、被告方面：
    被告未於言詞辯論期日到場，亦未提出書狀作何聲明或陳述。
三、本件原告右開主張，業據其提出與所述相符之借據、授信約定書、土地銀行東台
    南分行放款帳卡、利率表、分行轉帳收入傳票為證，雖被告未於言詞辯論期日到
    場爭執，亦未提出書狀以供本院參酌，惟經核閱右開證據資料上所載之借款金額
    、利率、違約金、清償日期等事項調查證據之結果，均與原告所述相符，自堪信
    原告之主張為真實。
四、按稱保證者，謂當事人約定，一方於他方之債務人不履行債務時，由其代負履行
    責任之契約；保證債務，除契約另有訂定外，包含主債務之利息、違約金、損害
    賠償及其他從屬於主債務之負擔，民法第七百三十九條、第七百四十條分別定有
    明文。又保證債務之所謂連帶，係指保證人與主債務人負同一債務，對於債權人
    各負全部給付之責任而言。本件被告戊○○與甲○○為被告駿業公司之連帶保證
    人，依法即應對其右揭債務負連帶保證責任。從而，原告依消費借貸契約及連帶
    保證契約之法律關係，請求被告連帶給付借款一千一百九十一萬九百三十七元，
    並自八十九年九月二十六日起至清償日止，按年息百分之九點九四計算之利息，
    並自八十八年二月九日起至清償日止，逾期在六個月以內者，按上開利率百分之
    十，超過六個月者，按上開利率百分之二十計付違約金，為有理由，應予准許。
五、訴訟費用負擔之依據：民事訴訟法第八十五條第二項。
中      華      民      國    九十      年      六      月    二十七    日
                                臺灣臺南地方法院民事第二庭
~B法      官  莊玉熙
右為正本係照原本作成
如對本判決上訴，須於判決送達後廿日內向本院提出上訴狀
中      華      民      國    九十      年      六      月    二十七    日
~B法院書記官  許美惠


司法院資訊處製作；財團法人民間司法改革基金會備份。
